臺灣高等法院高雄分院刑事判決　　　　　九十三年度上更(一)字第一九五號
　　上　訴　人　臺灣屏東地方法院檢察署檢察官
　　上　訴　人
　　即　被　告　丁○○
　　上　訴　人
　　即　被　告　丙○○
　　共　　　同
　　選任辯護人　吳澄潔
　　上　訴　人
　　即　被　告　甲○○
　　選任辯護人　柳聰賢
右上訴人因被告強盜案件，不服臺灣屏東地方法院九十二年度訴字第二四０號中華民
國九十二年七月二十三日第一審判決（起訴案號：臺灣屏東地方法院檢察署九十一年
度偵字第二九九二號），提起上訴，經判決後，由最高法院發回更審，本院判決如左
 ：
    主  文
上訴駁回。
    事  實
一、丁○○曾於民國八十六年間先後均因違反槍砲彈藥刀械管制條例案件，分別經臺
    灣台中地方法院及臺灣高雄地方法院各判處有期徒刑一年及一年六月確定，已先
    後於八十七年八月十六日（縮短刑期）及八十九年二月三日執行完畢。丙○○曾
    於八十六年間先後因違反槍砲彈藥刀械管制條例及麻醉藥品管理條例案件，分別
    經臺灣屏東地方法院及本院各判處有期徒刑一年及七月確定，嗣經裁定定應執行
    刑為有期徒刑一年四月，於八十七年八月二十一日縮短刑期執行完畢。甲○○曾
    於九十年間因違反毒品危害防制條例案件，經臺灣彰化地方法院判處有期徒刑三
    月確定，已於九十年九月二十四日易科罰金執行完畢。
二、詎丙○○、丁○○、甲○○均不知悔悟，於九十一年五月十三日下午十時許，甲○○駕駛九Ｍ─九一四一號自小客車搭載丙○○、丁○○、朱文顯（已經原審判
    決無罪確定），至屏東縣潮州鎮○○路一七七號林政富經營之檳榔店，丁○○下
    車找林政富未遇，乃折返車內等候，適見乙○○駕駛ＶＮ—一三六五號小貨車至
    該處收取托運之檳榔，丁○○竟臨時起意，提議強取乙○○載運之檳榔，丙○○
    、甲○○當場默示同意，三人即共同基於意圖為自己不法所有之強盜犯意聯絡，
    見該小貨車收取檳榔後離去，丁○○即示意甲○○尾隨該小貨車，甲○○隨即將
    車迴轉，一路尾隨乙○○駕駛之小貨車，伺機行動。及至乙○○駕車至屏東縣潮
    州鎮○○路八０號卓昭篇住處前停車，未將車鑰匙取下，即逕自下車收取托運之
    檳榔，甲○○見狀亦於距離約三十公尺外之交岔路口處停車，讓丁○○、丙○○
    二人下車後，隨即載送無犯意聯絡之朱文顯離去。丁○○、丙○○二人下車後，
    丁○○隨即戴上帽子及口罩，並攜帶丙○○所有玩具手槍（缺槍管）一支，丙○○則戴口罩及手套，快步往該小貨車停車處走去，見乙○○手抱檳榔走近貨車之
    際，丁○○迅即由小貨車旁竄出，持玩具手槍指向乙○○胸、腹部，距離約三十
    公分，並口出「幹」（台語）叫罵聲，乙○○見狀，心生畏懼而不能抵抗，丙○○則藉機進入小貨車駕駛座，丁○○順勢將玩具槍交由丙○○仍持以指向乙○○
    ，自己則快步進入小貨車副駕駛座，由丙○○駕駛該小貨車駛離現場，而以此強
    暴手段至使不能抗拒之方式，強取乙○○駕駛之小貨車及車上檳榔約三十餘件。
    其後，丁○○、丙○○將檳榔載往屏東縣潮州鎮○○路四三一之一號藏放，再將
    乙○○之小貨車駛至屏東縣新埤鄉打鐵村天后宮旁空地棄置。嗣於九十一年五月
    二十八日下午四時三十分許，丁○○、丙○○、甲○○分別在屏東六愛醫院七０
    二、七０三號病房及醫院門口前為警查獲，隨後再至屏東縣潮州鎮光輪三巷二六
    號二樓丁○○房間內，扣得丙○○所有供犯罪所用之上開玩具手槍（缺槍管）一
    支。
三、案經屏東縣警察局潮州分局報請臺灣屏東地方法院檢察署檢察官偵查起訴。
    理  由
一、訊據上訴人即被告丁○○、丙○○二人雖均坦承有於前揭時地見被害人乙○○下
    車收取檳榔，即將載運檳榔之小貨車駛離現場，並將車上檳榔載往屏東縣潮州鎮
    ○○路四三一之一號藏放，事後由丁○○將該小貨車棄置於屏東縣新埤鄉打鐵村
    天后宮旁空地等事實。惟其二人均矢口否認有持玩具手槍強盜之犯行，一致辯稱
    ：伊二人是趁乙○○下車收取檳榔，不及注意之際，將小貨車開走，並沒有持玩
    具手槍，也沒有與被害人發生衝突云云。上訴人即被告甲○○則矢口否認前述強
    盜犯行，辯稱：伊僅是開車載丁○○去找朋友，朋友沒找到，在回潮州路上，丁○○叫我停車說要下車找人，伊停車讓丙○○、丁○○下車後，就載朱文顯回潮
    州，事先並不知道丁○○、丙○○要去搶小貨車云云。
二、經查：
  (一)有關前揭乙○○駕駛載運檳榔之小貨車至屏東縣潮州鎮○○路八０號卓昭篇住處
    前停車，未將車鑰匙取下，即逕自下車收取托運之檳榔，待乙○○手抱檳榔走近
    小貨車之際，突見戴帽子及口罩之被告丁○○自小貨車旁竄出，手持玩具手槍指
    向乙○○胸、腹部，距離約三十公分，並口出「幹」（台語）叫罵聲，乙○○見
    狀，心生畏懼而不能抵抗，另戴口罩及手套之被告丙○○則藉機進入小貨車駕駛
    座，丁○○順勢將玩具槍交由丙○○仍持以指向乙○○，自己則快步進入小貨車
    副駕駛座，由丙○○駕駛該小貨車駛離現場等事實，已經被害人乙○○於警偵訊
    及原審指述明確（警卷第三三至三九頁；偵查卷第七四、七五、二四五頁；原審
    卷第九九頁），經綜觀乙○○前後所述，僅於細節部分（如辯護人所稱持槍之人
    有無拿槍進逼？有無將槍交給另一人？是倒車或直接開車？）表述之詞語不同，
    或陳述內容詳盡有別，但就如何遭被告丁○○、丙○○持槍逼嚇至不能抗拒，任
    由被告二人將小貨車駛離現場等過程，前後供述則始終如一，自難僅因上述細節
    表述詳盡與否，即認其所有供述均不足採。辯護人執此質疑其供述之證明力，實
    屬誤會。而上述情節亦經被告丁○○於警詢時坦承：「於九十一年五月十三日..
    . 我及丙○○、綽號『聰仔』（即甲○○）、『豬仔』（即朱文顯）四人駕駛Ｂ
    ＭＷ九Ｍ─九一四一號綠色小客車... 於途中看見一部載運檳榔之小貨車與我們
    會車，我在車內問大家意見，是否要搶該貨車及檳榔，丙○○等也不回應，直接
    將車掉頭折返尾隨該小貨車... 我們將車停在土地公廟前榕樹下，我及丙○○二
    人就下車，我持一支玩具手槍，指押貨車司機胸前控制後，丙○○駕駛該貨車，
    我也上了貨車後，再倒車將車開走了」等語（警卷第四頁），佐以被告丙○○就
    伊與被告丁○○確有於前揭時地將被害人載運檳榔之小貨車駛離現場乙情，亦不
    否認，此外，復有扣案之玩具手槍一支可為佐證，而被告丁○○於警詢時亦陳稱
    ：「今警方前往我住處查獲的玩具手槍一支，就是我持槍強盜用的手槍」等語（
    警卷第四頁），而此警詢經過亦經證人即製作警詢筆錄之警員岳邦傑於原審證稱
    ：「他有告訴我（作案持了一把槍），我當時有拿槍枝出來給他看」、「就是這
    把玩具槍」等語（原審卷第一三０頁），並經原審當庭就扣案玩具手槍拍照附卷
    存查（原審卷第一三八頁），足徵被害人乙○○前揭指述非虛。據上論述，前述
    被告丁○○、丙○○二人實際參與持槍強盜被害人載運檳榔之小貨車之事實，已
    堪認定。被告丁○○、丙○○否認強盜犯行，辯稱是竊盜行為云云，要屬事後飾
    詞卸責之詞，均不足採。至辯護人辯護稱依證人許嘉益於原審證稱被害人乙○○
    當時係叫喊「賊仔」一詞（原審卷第一八九頁），故被告丁○○、丙○○應係竊
    盜等語，但衡諸一般社會大眾，於遭財產侵害而情急呼救之際，顯難苛求被害人
    先判斷犯罪行為人究係竊盜或搶奪或強盜，而後使用正確用語，故不得遽以被害
    人乙○○於情急之下叫喊「賊仔」一詞，即認被告丁○○、丙○○僅有竊盜犯行
    ，辯護人此部分主張亦不可採。
  (二)被告丁○○於偵查、原審及本院前審中均否認行搶時持有玩具手槍乙節，並附和
    被告丙○○之詞，改稱：是伊將小貨車開走，丙○○是坐在駕駛座旁云云。而被
    告丙○○於警詢時則否認實際參與，陳稱僅被告丁○○下車將小貨車開走，丁○○有攜帶玩具手槍等情（警卷第八、九頁）；及至偵查及原審時，卻承認有與被
    告丁○○一起下車，但仍堅稱是被告丁○○將小貨車開走，伊僅是坐在駕駛座旁
    ，並否認有攜帶玩具手槍云云。第查：被告二人案發當時確實由被告丁○○持玩
    具手槍指向被害人乙○○乙節，已迭據被害人乙○○指證歷歷，且被告二人於警
    詢時亦均坦承確有攜帶玩具手槍下車乙事明確。另被害人指述丙○○於丁○○以
    玩具手槍指向他之際，趁機進入小貨車駕駛座，丁○○再將玩具手槍交給丙○○
    ，並坐上副駕駛座，丙○○即將小貨車駛離現場等情，非但有被告丁○○警詢時
    之自白可資左憑，且被害人於偵查中已就被告二人身材有具體之描述，證稱：「
    持槍的那人比較壯，他是從我側面過來，嘴巴說了一聲『幹』，然後就拿槍抵著
    我的肚子約距離三十公分的地方，所以我看得很清楚那是槍沒錯，另外開車的那
    人比較瘦，他都沒說話」等語（偵查卷第二四五頁），參酌被告丁○○體格較壯
    碩，被告丙○○身材較瘦等情，有卷附被告二人照片（警卷二五頁），益徵被害
    人乙○○之指述與事實相符，應可採信。綜上所述，被告二人首揭所述各情，均
    與事實不符，是屬卸責及相互迴護之詞，要不足採。
  (三)據被告丁○○於警詢中供承：「我在車內問大家意見，是否要搶該貨車及檳榔，
    丙○○等也不回應，『直接』將車掉頭折返，尾隨該車。」等語、於偵訊時供承
    ：「我在車上提議要不要搶，他們三人都沒有說話，『甲○○就把車掉頭』，開
    了約一公里，看到貨車，『甲○○就讓我、丙○○下車』。」等語，核與被告丙○○於偵訊時所稱：「丁○○在車上提議搶這批檳榔，車子就調頭回去」之語（
    偵查卷第一九頁）、「是丁○○提議的，當時我有說好，之後就只有我和丁○○
    下車」等語（原審卷第九一頁）」，相互吻合，應可採信。而被告甲○○於警偵
    訊及原審亦不諱言伊當時駕駛前述自小客車停放路邊，內載丁○○、丙○○、朱
    文顯三人，見被害人駕駛之小貨車經過，即調頭迴轉跟蹤該小貨車，嗣見小貨車
    停放於案發地點，丁○○示意甲○○於距離三十公尺外之三岔路口處停車，被告
    丁○○、丙○○先後下車等情，甚且於警詢時陳稱：「...丁○○和丙○○很快
    下車出去強盜檳榔車... 」之語（警卷第一三頁），故被告甲○○對於駕車尾隨
    乙○○車輛之目的，應已知之甚詳。是被告丁○○於車內臨時提議強盜之際，被
    告甲○○雖未立即明言表示予以同意，惟觀其「隨即調轉車輛方向，由後尾隨乙○○車輛至卓昭篇住處附近，將丁○○、丙○○放下，著手遂行其等犯行」等舉
    止，已足以認定被告甲○○已藉此默示參與本案犯行。否則，車輛既為其所操控
    ，其大可拒絕駕駛，或將車輛駛向他處，應不致迅速將車迴轉一路尾隨乙○○。
    綜上論述，被告甲○○事前知悉被告丁○○臨時起意強盜被害人載運檳榔之小貨
    車，且接受丁○○之示意，趨車尾隨被害人，促成丁○○、丙○○二人強盜犯行
    之遂行，足見被告甲○○有犯意之聯絡甚明。是其辯稱並不知情被告丁○○、丙○○二人下車是要去搶小貨車云云，顯係推諉之詞，委不足採。被告丁○○、丙○○及原審同案被告朱文顯於警詢、偵查及原審中關於在車內並沒人提議行搶等
    供述，顯屬事後彼此迴護之詞，實不足以作為有利被告甲○○之證據。又被告丙○○於警詢時雖供述：「是在案發前幾天，... 丁○○提議的... 」之語，經查
    丙○○上揭供述，已為被告丁○○、甲○○及原審同案被告朱文顯所否認，況且
    丙○○於偵查及原審中均已改稱：是丁○○於車內臨時提議的之語（偵查卷第一
    九頁、原審卷第九一頁），再佐以丙○○警詢其餘供述，亦經本院認定與事實不
    符（見理由二之(二)論述），綜此，被告丙○○上揭陳述，亦不足作為被告不利之
    證據。
  (四)被告甲○○駕駛前述自小客車內載丁○○、丙○○、朱文顯三人一路尾隨被害人
    乙○○駕駛之小貨車，見小貨車於案發現場停車，甲○○亦於距離約三十公尺處
    之三岔路口停車，讓被告丁○○及丙○○下車後，即開車內載朱文顯駛離現場等
    情，已經被告甲○○於警偵訊及原審陳述明確（警卷第一三、一四頁；偵查卷第
    八十、二一五、二一六頁；原審卷第九二頁），並經被告丁○○於原審、原審同
    案被告朱文顯於警詢及偵查中供述在卷（警卷第一七頁、偵查卷第八一頁；原審
    卷第二二九頁），證諸證人許嘉益於警詢時供述：「九十一年五月十三日晚上十
    時許，我在家裡看電視，聽到汽車聲音，就走出門口，看到一部深色轎車停在我
    家對面路旁，我就從家裡拿垃圾到外面丟，看見檳榔車正在倒車，然後往新庄方
    向駛去，我回到家門口時，看見該部停在『我家對面路旁的深色汽車』很快速的
    開往村內駛去，之後又折返回來，經過伊家門口，『往潮州鎮方向駛去...， 沒
    多久就聽說檳榔車被人搶了』」（警卷第四五頁）；於原審證述：「我是看到該
    部車子停在十字路口旁邊停一下就走了」、「我是在該自小客車走了後，約四、
    五分鐘後才聽到，之後我才看到該小貨車走掉，我是聽到有人喊「賊仔」同時，
    該小貨車才走掉」、「兩車停車處距離約三、四十公尺」等語（原審卷第一八九
    、一九０頁），經相互比對，其中關於證人是先看見該車輛往潮州鎮方向駛去後
    ，始聽聞有人喊「賊仔」等情之陳述，前後相符。足徵被告甲○○辯稱伊停車讓
    丁○○、丙○○下車後，即開車駛離現場乙情，並非子虛。由此足徵被告甲○○
    於被告丁○○、丙○○著手實施強盜犯行之時，已駕駛車輛離開現場，已然明確
    。
  (五)被害人乙○○於三次警詢中曾先後供述：「當時沒有人在場，在路口有一部小客
    車，大概是黑灰色的，其他特徵我不清楚」（警卷第三三頁）、「我有看見一部
    驕車停放在卓昭篇住處右前方，榕樹下，車頭朝新庄方向」（警卷第三六頁）、
    「我當時有發現一部自小客車深色，是停在卓昭篇住處右前方五十公尺榕樹下，
    該車當時有在移動」（警卷第三九頁）各語，惟綜觀筆錄內容，被害人亦僅單純
    描述上述情節，就該部車輛與發生強盜案間在空間與時間上之關連性則並未見具
    體陳述。及至偵查中被害人卻能具體描述小貨車被搶後要開走時，該部自小客車
    亦同時緩緩移動之語（偵查卷第七五、二四四頁），被害人陳述前後不一，動機
    已有可疑。佐以證人許嘉益於原審證述：「當時車很多」之語（原審卷第一九０
    、一九一頁），及被害人乙○○當時甫受被告丁○○、丙○○持槍強盜，身心驚
    恐未定，有無餘力詳加觀察四周，誠非無疑。是被害人當時所見車輛是否即是被
    告甲○○所駕駛之車輛，實令人起疑。另證人許嘉益於原審同次庭審時又證述：
    「沒有看到搶案發生，但是我有聽到有人喊『賊仔』，我就看到現場二部車子同
    時開走」之語，證人所述「現場二部車子」之情，顯與實情不符。佐以證人於接
    續之詰問中證稱：「我是看到該部車子停在十字路口旁邊停一下就走了」、「我
    是在該自小客車走了後，約四、五分鐘後才聽到，之後我才看到該小貨車走掉，
    我是聽到有人喊「賊仔」同時，該小貨車才走掉」等語，應已釐清證人先前答問
    之疑團。又證人許嘉益於警詢中雖曾供述：「... 我就從家裡拿垃圾到外面丟，
    『看見檳榔車正在倒車』，然後往新庄方向駛去，我回到家門口時，看見該部停
    在我家對面路旁的深色汽車... 往潮州鎮方向駛去... 」之語，經核與其於原審
    接受詰問時所證述：「沒有看到搶案發生」、「... 我是聽到有人喊「賊仔」同
    時，該小貨車才走掉」等語相互矛盾。綜此說明，此部分供述證據均不足作為被
    告不利之證據。
  (六)辯護人雖又辯護稱被告丁○○、丙○○於警詢時，因疾病、毒癮發作及遭疲勞訊
    問、刑求，亦未全程錄音；被告甲○○之警詢錄音內容是筆錄做完才複誦的，也
    未全程錄音，故被告三人之警詢筆錄無證據能力等語。然被告丁○○於偵查中已
    供稱警詢時未遭刑求，且看過警詢筆錄之記載後始簽名等語（偵查卷第一八頁、
    第一九頁），而經檢察官當庭勘驗被告丁○○、丙○○之身體，復無任何傷痕，
    亦有偵查筆錄可憑（偵查卷第一九、二０頁），再經本院前審勘驗被告丁○○、
    丙○○之警詢錄音帶結果，被告丁○○、丙○○對警詢應答清楚，並無答非所問
    等意識不清之現象，亦無遭強暴、脅迫之情形，被告丁○○、丙○○警詢筆錄之
    記載與被告丁○○、丙○○供述相符（本院前審卷第二三九、二五二、二五三頁
    ），證人即警員岳邦傑於原審亦結證稱被告丁○○於警詢時精神狀況良好等語甚
    詳（原審卷第一三一頁），參以被告丁○○、丙○○就如何尾隨被害人乙○○及
    將小貨車駛離等客觀情節之供述，亦與偵查及法院審理中之供述一致，足認被告
    丁○○、丙○○於警詢應無因疾病、毒癮發作、疲勞訊問，致意識不清，亦無遭
    警刑求之情事。至被告丁○○於警詢筆錄記載過程雖未全程錄音，已經本院前審
    勘驗明白（本院前審卷第二五三頁），但依上所述，被告丁○○於警詢時既無因
    疾病、毒癮發作、疲勞訊問，致意識不清，亦無遭警刑求之情事，筆錄記載與被
    告丁○○之供述亦相符，且被告丁○○於警詢就其等如何尾隨被害人乙○○及將
    小貨車駛離等客觀情節之供述，與偵查及法院審理中之供述大致一致，僅其後辯
    稱係竊盜等語，並於觀看警詢筆錄後親自簽名，是被告丁○○於警詢過程，並無
    因未依法全程錄音致自由意識遭壓抑，亦無警詢筆錄記載與供述不符之情形，揆
    諸立法意旨，被告丁○○、丙○○之警詢供述自得採為證據。至被告甲○○之警
    詢錄音帶經本院前審勘驗結果，警詢筆錄第二頁正面第一行開始，直到反面第一
    行為止，是以國語逐字朗讀，之後一問一答，此有勘驗筆錄在卷可考（本院前審
    卷第二四０頁），辯護人依此推論此段警詢筆錄事先製作完成，再由被告依筆錄
    內容逐字朗讀以供錄音，固非無據。然被告甲○○警詢供述，經核與其偵查、審
    理中所為供述意旨相符，且此段警詢供述亦與原審同案被告朱文顯警詢供述內容
    一致，是可認此段警詢筆錄之記載，應係依被告甲○○之真意為之，亦自具有證
    據能力。另辯護人辯護稱員警對被告丁○○住處之搜索顯非合法而不得採為證據
    等語，但證人即警員黃耀昌於本院前審已證稱係得被告丁○○同意而搜索住處，
    當時被告丁○○之父、母及弟弟亦在場等語（本院前審卷第三一七至三二０頁）
    ，且扣押筆錄上已經被告丁○○、其弟蘇啟斌簽名，有扣押筆錄附卷可稽（警卷
    第五三頁），辯護人辯護稱搜索不合法，即屬無據。
  (七)辯護人聲請傳喚證人朱文顯、許嘉益部分，因此二人均已於原審出庭應訊，且待
證事項已臻明確，無再調查之必要。又本院援引如上所述警詢及偵訊筆錄等供述
    證據，除辯護人對被告三人警詢筆錄之證據能力有所質疑，並已經本院論述如前
    外，被告三人之偵訊筆錄、證人許嘉益及被害人乙○○之警詢偵訊筆錄並未經當
    事人或辯護人聲明異議，本院審酌各該筆錄製作時之情況，及如前論述，渠等之
    前後供述意旨相符等情，認上述筆錄均得作為證據。
    綜上證據及論述，本案事證明確，被告所辯上述諸情均不足採，渠等三人犯行均
    堪認定。
三、按刑法第三百三十條第一項所稱之結夥三人以上強盜罪，乃以結夥三人以上共犯
    全體俱有強盜犯意，並均實施竊盜行為者始有其適用。本案被告丁○○、丙○○
    、甲○○雖同謀強盜，惟僅由被告丁○○、丙○○對於乙○○施以強暴行為，致
    使乙○○不能抗拒，而強取得前開財物，被告甲○○則搭載無犯意聯絡之朱文顯
    先行離去，均已論述如前，是核被告丁○○、丙○○、甲○○所為，均係犯刑法
    第三百二十八條第一項強盜罪。公訴意旨漏未斟酌上情，而認被告丁○○、丙○○、甲○○係犯同法第三百三十條第一項結夥三人以上強盜罪，尚有未洽，惟其
    基本事實同一，自應由本院變更起訴法條，予以審理。又被告丁○○持以強盜之
    犯罪工具為一缺槍管之玩具手槍，已經被告丁○○供述明確（原審卷第一三一頁
    ），並經原審拍照存證，有照片一張附卷可考（原審卷第一三八頁），可徵被告
    作案用之玩具手槍並未具殺傷力，客觀上應非兇器，檢察官上訴意旨認被告係持
    兇器強盜，顯有誤會，併此敘明。被告丁○○、丙○○、甲○○間就所為強盜犯
    行，有犯意聯絡，行為分擔，均為共同正犯。被告丁○○曾於八十六年間先後均
    因違反槍砲彈藥刀械管制條例案件，分別經臺灣台中地方法院及臺灣高雄地方法
    院各判處有期徒刑一年及一年六月確定，已先後於八十七年八月十六日（縮短刑
    期）及八十九年二月三日執行完畢。被告丙○○曾於八十六年間先後因違反槍砲
    彈藥刀械管制條例及麻醉藥品管理條例案件，分別經臺灣屏東地方法院及本院各
    判處有期徒刑一年及七月確定，嗣經裁定定應執行刑為有期徒刑一年四月，於八
    十七年八月二十一日縮短刑期執行完畢。被告甲○○曾於九十年間因違反毒品危
    害防制條例案件，經臺灣彰化地方法院判處有期徒刑三月確定，已於九十年九月
    二十四日易科罰金執行完畢等情，有臺灣高等法院被告全國前案紀錄表三份在卷
    可查，被告三人受有期徒刑執行完畢後，五年之內再犯有期徒刑以上刑之本罪，
    為累犯，均應依刑法第四十七條規定加重其刑。
四、原審認被告罪證明確，因而適用刑法第二十八條、第三百二十八條第一項、第四
    十七條、第三十八條第一項第二款之規定，並審酌被告丁○○、丙○○、甲○○
    均值青壯，不思循合法途徑營取財富，竟藉強盜獲利，心態可議，並危害社會治
    安，至深且鉅，及犯後態度等一切情狀，均量處有期徒刑陸年；暨敘明扣押之玩
    具手槍（缺槍管）一支，係供被告丁○○、丙○○、甲○○犯罪所用之物，且為
    被告丙○○所有，已據被告丙○○陳明在卷，應依刑法第三十八條第一項第二款
    宣告沒收。至其餘扣案之海洛因毛重二點八公克、槍管一支、安非他命一點五公
    克、已拆散零件之玩具手槍一支、空彈殼十四顆、通槍條二支、砂輪機一台、鑽
    台一台、底火十顆等，均核與本案無關，自不符於本判決宣告沒收之要件，爰不
    併予宣告沒收。其認事用法，核無不合，量刑亦屬允當。被告上訴意旨否認犯罪
    ，檢察官上訴意旨指摘原判決不當，均無理由，應予駁回。
五、原審同案被告朱文顯部分已經原審判決無罪，並經本院前審駁回上訴確定；被告
    丁○○被訴違反槍砲彈藥刀械管制條例部分亦經本院前審判決無罪確定，均不另
    論列。
據上論斷，應依刑事訴訟法第三百六十八條，判決如主文。
本案經檢察官陳國全到庭執行職務。
中      華      民      國    九十三    年      十      月    二十七    日
                                    臺灣高等法院高雄分院刑事第七庭
                                        審判長法官  莊飛宗
                                              法官  曾逸誠
                                              法官  黃三友
右正本證明與原本無異。
如不服本判決，應於判決送達後十日內向本院提出上訴狀，其未敘述理由者並應於提
出上訴狀後十日內向本院補提理由書（應附繕本）。
                                         法院書記官  黃玉珠
中      華      民      國    九十三    年      十      月    二十七    日
附錄本判決論罪科刑法條：
中華民國刑法第三百二十八條第一項：
意圖為自己或第三人不法之所有，以強暴、脅迫、藥劑、催眠術或他法，至使不能抗
拒，而取他人之物或使其交付者，為強盜罪，處五年以上有期徒刑。
